【裁判字號】    99,交聲,997
【裁判日期】    990819
【裁判案由】    違反道路交通管理處罰條例聲明異議
【裁判全文】
臺灣桃園地方法院交通事件裁定         99年度交聲字第997號
原處分機關  交通部公路總局新竹區監理所
異  議  人
即受處分人  甲○○
上列異議人即受處分人因違反道路交通管理處罰條例案件，對於
交通部公路總局新竹區監理所中華民國99年6 月23日壢監裁字第
裁53─DB0000000 號裁決書所為之處分，聲明異議，本院裁定如
下：
    主  文
異議駁回。
    理  由
一、原處分意旨略以：異議人即受處分人甲○○所有之車牌號碼
    4871－ZB號自用小客車，於民國99年4 月27日下午2 時13分
    許，沿桃園縣大園鄉○○路行駛，行經大觀路與華興路口時
    ，因直行闖越該路口之紅燈，經警拍照採證後製單逕行舉發
    「闖紅燈（直行）」，由原處分機關依道路交通管理處罰條
    例第53條第1 項、第63條第1 項（漏列第3 款）規定，裁處
    異議人罰鍰新臺幣（下同）2,700 元，並記違規點數3 點。
二、聲明異議意旨略以：伊車在綠燈時已進入路口，準備左轉，
    因禮讓直行車先行，故在路口等待，後發現非欲行之道路，
    號誌變換為紅燈，為安全，故向右轉準備停車；質疑員警相
    機，非為固定式照相，無明確照相時機及感應線圈，其可以
    隨時看見紅燈就照相，就算車輛當綠燈時已進入路口；相機
    有無認證？云云。
三、按汽車駕駛人，行經有燈光號誌管制之交岔路口闖紅燈者，
    處1,800 元以上5,400 元以下罰鍰，道路交通管理處罰條例
    第53條第1 項定有明文。又汽車駕駛人有第53條情形者，除
    依原條款處罰鍰外，並記違規點數3 點，而汽車駕駛人之行
    為有闖紅燈情形，當場不能或不宜攔截製單舉發者，得以汽
    車所有人為被通知人製單逕行舉發，同條例第63條第1 項第
    3 款、第7 條之2 第1 項第1 款、第4 項，亦分有明文。
四、經查：
  (一)異議人所有之上開自用小客車於前揭時地經警拍照採證逕行
    舉發有闖紅燈違規行為之事實，為異議人所不爭執，並有舉
    發通知單、裁決書、送達證書、採證照片2 張在卷可稽（見
    本院卷第6 頁、第7 頁反面、第22頁），及採證照片光碟1
    片存卷可佐。又據證人即本案採證舉發員警謝立德於本院訊
    問時具結證稱：伊當時看到異議人車輛從大觀市區○○○路
    行駛而來，在未進入大觀路與華興路口前，號誌已經轉為黃
    燈，而在號誌轉為紅燈之後，異議人車輛才通過停止線進入
    路口等語（見本院卷第16頁反面），核與卷附採證照片所示
    ，異議人車輛雖已超過停止線而在行人穿越道上，但尚未進
    入路口網狀線範圍，此時該路口號誌時相已為紅燈（見本院
    卷第22頁編號1 照片），嗣異議人車輛進入該路口網狀線範
    圍直行前進，此時該號誌時相仍維持紅燈（見同上卷頁編號
    2 照片）等情節相符，足認異議人所有上開車輛確於前揭時
    地有闖越紅燈之違規行為至明。
  (二)異議人固以前揭情詞置辯。惟觀諸卷附編號1 採證照片（見
    本院卷第22頁）所示，異議人車輛雖已超過停止線而在行人
    穿越道上，但尚未進入路口網狀線範圍，其左方向燈並有亮
    起，則異議人所辯原欲左轉等語，雖非無稽，然其車輛係於
    號誌轉為紅燈時始通過停止線乙節，業據證人謝立德證述明
    確如前，且其車輛既尚未進入路口網狀線範圍，又無左轉綠
    燈恐阻左轉車行之情形，照片上亦未見華興路（即當時綠燈
    之行向）有何車行，按諸一般駕駛經驗，此時縱不再欲行左
    轉，因號誌既已為紅燈，僅需就地停等即可，斷無直行靠右
    停車之必要，況其車輛已在路口網狀線邊緣，往前右靠勢必
    停在路口處，若係行過路口停車，則既已過路口，又何須停
    車，可見異議人所辯，顯違事理至明。再經比對卷附編號2
    採證照片（見同上卷頁）所示，異議人車輛已完全進入路口
    網狀線內，行至該路口中央處，其右方向燈雖有亮起，但其
    車身維持與道路平行，並無右靠跡象而呈直行前進之態，實
    與一般駕駛經驗中，原欲左轉而亮起左方向燈後，未左轉而
    改直行時，均會再亮起右方向燈向其他車行表示「不再左轉
    」以策安全之情形相符，益見異議人所辯右轉準備停車云云
    ，要非事實。是其所辯：伊車綠燈時進入路口原欲左轉，因
    發現非欲行之路且號誌變換為紅燈，為安全乃向右轉準備停
    車云云，顯係卸責狡展之詞，殊非可採。
  (三)至異議人雖又辯稱：質疑員警相機，非為固定式照相，無明
    確照相時機及感應線圈，相機有無認證？云云。惟異議人對
    於為警拍照之時地及照片內容均無爭執，足認本件員警採證
    用之相機應無何故障情形，而關於闖越紅燈違規行為之逕行
    舉發，並無任何法令規定限制舉發員警採證之方式須為固定
    式照相、須有明確照相時機與感應線圈，及供採證所用之相
    機應經何種認證，則本件之採證、舉發，均無不合，異議人
    上開諸多「質疑」之辯詞，自無足取。
五、綜上所述，異議人違規事實明確，原處分機關依前揭規定予
    以裁處，核無違誤，異議人聲明異議指摘原處分不當，為無
    理由，應予駁回。
六、據上論斷，應依道路交通案件處理辦法第19條，裁定如主文
    。
中    華    民    國    99    年  8     月     19     日
                  交通法庭  法  官  蘇琬能
以上正本證明與原本無異。
如不服本裁定，應於裁定送達後5 日內向本院提出抗告狀。
                            書記官  黃惠鈴
中    華    民    國    99    年    8     月    19    日

司法院資訊處製作；財團法人民間司法改革基金會備份。
